Inventaris van het archief van de Dienst der Geïnterneerde Krijgsgevangenen, 1917-1919
Nationaal Archief, Den Haag
- ARCHIEF VAN HET GEBIED NOORDWIJK, 1918, V
  - Agenda op de ingekomen en uitgaande stukken, 1918.; 67; 1 deel
  - Stukken betreffende maatregelen bij eventuele mobilisatie, 1918.; 68; 1 omslag
  - Stukken betreffende de tewerkstelling van krijgsgevangenen, 1918.; 69; 1 omslag
  - Alfabetisch overzicht van rayons, waarbinnen krijgsgevangenen zich mogen bewegen, 1918.; 70; 1 katern
- ARCHIEF VAN HET GEBIED ROTTERDAM, 1917-1918, VI
  - Ingekomen stukken, 1917-1918; 71; 1 omslag
  - Agenda op de ingekomen stukken, 1917-1918.; 72; 1 deel
  - Agenda op de uitgaande stukken, 1917-1918.; 73; 1 deel
  - Stukken betreffende maatregelen bij eventuele mobilisatie, met overzicht van ingekomen en uitgaande stukken, 1918.; 74; 1 omslag
- ARCHIEF VAN HET GEBIED WOLFHEZE, 1918, VII
  - Ingekomen en minuten van uitgaande stukken, 1918.; 75; 1 omslag
  - Agenda's op de ingekomen en uitgaande stukken, 1918.; 76-77; 2 katernen
    - tot 19 maart, 76
    - vanaf 19 maart, 77
  - Dagbevelen uitgevaardigd door de Gebiedscommandant, 1918.; 78-79; 2 katernen
    - februari, 78
    - maart-april, 79
  - Stukken betreffende maatregelen bij eventuele mobilisatie, 1918.; 80; 1 omslag
  - Stukken betreffende de vaststelling en uitbetaling van lonen aan Duitse militaire krijgsgevangenen, 1918.; 81; 1 omslag
  - Naamlijst van voor uitwisseling aangewezen Duitse militaire krijgsgevangenen, 1918.; 82; 1 stuk
- ARCHIEF VAN HET GEBIED 's-GRAVENHAGE, 1917-1918, VIII
  - Ingekomen en minuten van uitgaande stukken, 1917-1918.; 83; 1 omslag
  - Dagorders, uitgevaardigd door de oudste Engelse geïnterneerde officier, 1918.; 84; 1 omslag
  - Klapper op officiersnamen, 1918.; 85; 1 deel
  - Stukken betreffende geldzendingen vanuit Engeland aan Engelse krijgsgevangenen, 1918.; 86; 1 omslag
  - Stukken betreffende de Geneeskundige Dienst in het Gebied, 1918.; 87; 1 pak
- ARCHIEF VAN HET GEBIED LEEUWARDEN, 1918, IX
  - Ingekomen en minuten van uitgaande stukken, 1918.; 88; 1 omslag
- ARCHIEF VAN HET GEBIED URK, 1918, X
  - Ingekomen en minuten van uitgaande stukken, 1918.; 89; 1 omslag
  - Agenda op de ingekomen en minuten van uitgaande stukken, 1918.; 90; 1 deel
- ARCHIEF VAN HET GEBIED WIERICKERSCHANS, 1918, XI
  - Ingekomen stukken, 1918.; 91; 1 omslag
- DOCUMENTATIE, XII
  - Foto's van de aankomst van Duitse krijgsgevangenen in de haven van Rotterdam, 1918.; 94; 1 omslag